【裁判字號】    98,交聲,1513
【裁判日期】    990430
【裁判案由】    違反道路交通管理處罰條例聲明異議
【裁判全文】
臺灣士林地方法院交通事件裁定        98年度交聲字第1513號
原處分機關  臺北市交通事件裁決所
異議人即    甲○○
受處分人
上列異議人即受處分人因違反道路交通管理處罰條例案件，對於
臺北市交通事件裁決所於民國98年11月19日所為之處分（原處分
案號：北市裁罰字第裁22-AEX796980號）聲明異議，本院裁定如
下：
    主  文
異議駁回。
    理  由
一、按汽車駕駛人，行經有燈光號誌管制之交岔路口闖紅燈者，
    處新臺幣（下同）1,800 元以上5,400 元以下罰鍰。前項紅
    燈右轉行為者，處600 元以上1,800 元以下罰鍰；又汽車駕
    駛人有同條例第53條情形者，除依原條款處罰鍰外，並各記
    違規點數3 點，道路交通管理處罰條例第53條、第63條第1
    項第3 款定有明文。
二、原處分意旨略以：異議人即受處分人甲○○於98年10月15日
    18時45分許，騎乘EEV-949 號輕型機車（下稱上開機車），
    行經臺北市○○路○ 段與金龍路之設有燈光號誌管制交岔路
    口時，因紅燈右轉違規為警當場攔停舉發，爰依道路交通管
    理處罰條例第53條第2 項、第63條第1 項第3 款之規定，裁
    處異議人罰鍰600 元，並記違規點數3 點等語。
三、聲明異議意旨略以：伊當時係沿金龍路往金湖路方向直行，
    欲至內湖國中夜間部上課，而伊騎至內湖路2 段之交岔路口
    時，因為閃避快速從伊左側駛過之公車，遂騎偏至路口轉角
    處，致為警誤會伊紅燈右轉，伊當時有向員警反應，然員警
    並不採信伊所辯，伊並未有紅燈右轉之違規行為，為此被罰
    實不公平，因而聲明異議云云。
四、經查：
    (一)異議人固不否認有於上揭時間，騎乘上開機車，行經臺北
      市○○路○ 段金龍路之交岔路口，因紅燈右轉為警當場攔
      停舉發違規之事實，並有臺北市政府警察局北市警交字第
      AEX796 980號舉發通知單1 紙在卷可稽，此部分事實，洵
      堪認定。
    (二)異議人雖以上揭情詞置辯，惟據證人即本件舉發員警乙○
      ○到庭具結證稱：98年10月15日當天下午6 時45分，異議
      人李小姐騎摩托車從內湖路二段右轉金龍路，當時金龍路
      上是綠燈，所以伊攔下異議人並舉發紅燈右轉之違規。當
      時伊站在金龍路上，靠近停車場出入口，距離金龍路與內
      湖路二段交岔路口約20公尺，伊是站在編號一的相片停車
      場出入口處（見本院卷第38頁），該處僅有一個出入口，
      而違規當時，並沒有下雨，視線也很清楚，所以伊才會確
      定異議人有違規。異議人有說她是金龍路上直行，因為公
      車妨礙到她，所以她才從那邊轉出來，要伊取締公車違規
      的部分，可是伊只有看到異議人轉彎出來，當時雖然車輛
      很多，但伊沒有看到有公車。異議人被舉發當時心情有點
      起伏，因為她知道伊要告發交通違規，異議人應該是因為
      交通違規才緊張，有些人在我們告發違規時會有緊張的情
      緒等語明確在卷（見本院卷第32頁至第36頁），並有異議
      人庭呈之現場照片6 張在卷（見本院卷第38頁至第39頁）
      ，細繹證人上開證述，系爭路口無何遮蔽物，視線清楚，
      而其所在位置亦可清楚明視該路口之號誌變換情形，並可
      清楚辨別異議人是從系爭路口右轉金龍路，又上開機車距
      離證人約20公尺，視距非遠，且證人亦確信並無看到任何
      公車駛過，再者，證人對當時所處之角度、位置、目擊異
      議人違規情節及舉發經過描述詳盡，內容具體且合理明確
      ，顯非一般憑空捏造證詞可擬，且證人係依法令負責交通
      勤務，以一般執勤員警之專業訓練而言，對於該等職務上
      事項之觀察程度自遠較一般人更為專注，衡情當無誤認異
      議人違規事實之虞；另本院參酌員警執行公務時，本身即
      受有行政懲處責任之監督，且其到庭具結作證，更係以刑
      事責任擔保其證言之真實性，況其與異議人互不相識，彼
      此亦無仇怨，當不至甘冒涉犯偽證罪之風險，蓄意構陷異
      議人，本院就證人前開證言又查無顯著瑕疵或與事實不符
      之處，應認其於本院經具結所為之證言，當可採信，堪認
      異議人確於上揭時、地有「駕車行經有燈光號誌管制之交
      岔路口紅燈右轉行為」之違規事實，異議人前揭所辯委無
      足採。
    (三)至異議人雖聲請調閱其於98年10月15日至內湖國中附設補
      校課程之出席記錄，惟該記錄僅能證明異議人當晚確有前
      往內湖國中上課乙情，與異議人是否違規無涉，無能證明
      異議人確無本件違規事由，再系爭路口雖有裝設監視器，
      然據臺北市內湖區內湖里辦公處工作人員表示，該監視錄
      影畫面經錄影3 天後即洗掉，無能提供違規當日之畫面，
      有本院公務電話記錄表1 紙在卷（見本院卷第46頁），是
      本院已詳盡調查之能事，仍無能查得對異議人有利之證據
      。
五、綜上所述，異議人確有原處分機關認定之前述違規行為，從
    而原處分機關依道路交通管理處罰條例第53條第2 項及第63
    條第1 項第3 款等規定，裁處異議人罰鍰600 元，並記違規
    點數3 點，經核並無違誤，異議人之異議為無理由，應予駁
    回。
據上論斷，應依道路交通案件處理辦法第19條，裁定如主文。
中    華    民    國    99    年    4     月    30    日
                        交通法庭法  官  高雅敏
以上正本證明與原本無異。
如不服本裁定，應於送達後5日內，向本院提出抗告狀。
                                書記官  陳映羽
中    華    民    國    99    年    4     月    30    日

司法院資訊處製作；財團法人民間司法改革基金會備份。
